臺灣臺北地方法院刑事判決　　　　　　　　　　　　93年度易字第1424號
　　公　訴　人　臺灣臺北地方法院檢察署檢察官
　　被　　　告　甲○○
上列被告因贓物案件，經檢察官提起公訴（93年度偵字第984 號
、第985 號），本院判決如下：
    主    文
甲○○牙保贓物，累犯，處有期徒刑月，如易科罰金，以佰
元折算壹日。又牙保贓物，累犯，處有期徒刑月，如易科罰金
，以佰元折算壹日。應執行有期徒刑肆月，如易科罰金，以
佰元折算壹日。
    犯罪事實
一、甲○○明知真實姓名年籍不詳，名為「朱金寶」之男子於民
    國90年2 月29日下午2 許，在臺北市○○區○○街寶清公園
    內所交付託其轉賣如附表編號1 所示之行動電話1 支，係來
    路不明之贓物（該電話型號、所有人、遺失地點均詳如附表
    編號1 所示），仍基於牙保贓物之犯意，於同年3 月1 日晚
    間21時許，在上開地點以新臺幣（下同）3,000 元轉賣予不
    知情之李清河，並由該名為朱金寶之人將其中之1,000 元交
    予甲○○得款花用。
二、甲○○明知王文祥於90年7 月中旬某日，在臺北市松山區空
    軍總醫院附近之健康公園內所交付託其轉賣如附表編號2 所
    示之行動電話1 支，係來路不明之贓物（該電話型號、所有
    人、遺失地點均詳如附表編號2 所示），仍基於牙保贓物之
    犯意於3 日後，在臺北市○○區○○街寶清公園，以2,500
    元出售予不知情陳明允後，並由王文祥將其中販賣所得1,00
    0 元交予甲○○作為代價。
三、嗣臺北市政府警察局信義分局（下稱信義分局）員警持本院
    法官簽發之搜索票於90年10月3 日上午10時10分許，前往台
    北市松山區○○○路○ 段291 巷5 弄28號3 樓陳明允之住處
    實施搜索，並扣得附表編號2 黃佩綺所遺失之行動電話1 支
    ，信義分局員警乃於同日晚間6 時30分通知陳明允到案說明
    ，陳明允於接受信義分局員警詢問時，表示該手機元向甲○
    ○所購買，因而查獲上情。
四、案經信義分局移送臺灣臺北地方法院檢察署（以下稱臺北地
    檢署）檢察官及由乙○○訴由臺北市政府警察局移送臺北地
    檢署檢察官偵查起訴。
    理    由
壹、證據之認定：
  一、上述犯罪事實一部分，業據證人即向被告購買該支手機之
      李清河於警詢時供述明確（91年度偵字第6911號卷第7 頁
      、第9 頁至第10頁偵訊筆錄參照），並經被害人乙○○於
      警詢中就其所有如附表編號1 所示之手機，係於如附表編
      號1 所述時地遺失乙節證述在卷（見同上偵查卷第11頁至
      第12頁偵訊筆錄），且被告對於此部分犯罪事實亦於警詢
      、檢察官偵查及於本院審理時供承不諱（同上偵查卷第3
      頁至第6 頁偵訊筆錄、91年度偵字第1200號卷第102 頁訊
      問筆錄及本院93年12月1 日審判筆錄參照），是依(一)證人
      李清河之證述、(二)被害人乙○○之供述等補強證據已足資
      擔保被告於警詢、檢察官偵查及本院審理中所為之上開任
      意性自白具有相當程度之真實性，而得使本院確信被告前
      述自白之犯罪事實確屬真實，從而依刑事訴訟法第156 條
      第1 項「被告之自白，非出於強暴、脅迫、利誘、詐欺、
      疲勞訊問、違法羈押或其他不正之方法，且與事實相符者
      ，得為證據。」及同條第2 項「被告之自白，不得作為有
      罪判決之唯一證據，仍應調查其他必要之證據，以察其是
      否與事實相符。」規定，本院自得依被告前述自白及各該
      補強證據認定被告確有為此部份犯行，此部分之事證明確
      ，被告此部分之犯行堪以認定。
  二、上述犯罪事實二之部分，業據證人陳明允於警詢及偵查中
      供述明確（見91年度偵字第1200號卷第29頁至第31頁偵訊
      筆錄及第95頁訊問筆錄），亦經被害人黃佩綺於警詢及偵
      查中就其所有如附表編號2 所示之手機，係於如附表編號
      2 所述時地遺失乙節證述在卷（同上偵查卷第44頁至第45
      頁偵訊筆錄及第85頁訊問筆錄），並有黃佩綺為領回前開
      被竊取之行動電話而所立具之贓物認領保管單及前開被竊
      行動電話受理刑事案件報案三聯單在卷可稽（見同上偵查
      卷第52頁、第54頁），且被告亦對此部分犯罪事實於檢察
      官偵查及於本院審理時供承不諱（93年偵字第984 號卷第
      35頁、第54頁至第57頁、第61頁至第63頁訊問筆錄及本院
      93年12月1 日審判筆錄參照），是依(一)證人陳明允之供述
      、(二)被害人黃佩綺之證述、(三)前述贓物認領保管單及(四)前
      開被竊行動電話受理刑事案件報案三聯單等補強證據，已
      足資擔保被告於檢察官偵查及於本院審理中所為之上開任
      意性自白具有相當程度之真實性，而得使本院確信被告前
      述自白之犯罪事實確屬真實，從而依前揭刑事訴訟法第15
      6 條第1 項、第2 項規定，本院自得依被告前述自白及各
      該補強證據認定被告確有為此部分犯行，此部分之事證明
      確，被告此部分之犯行亦堪以認定。
貳、論罪科刑之法律適用：
  一、按被告甲○○明知真實姓名年籍不詳，名為「朱金寶」之
      為屬贓物，仍予以應允，並於尋找得買主後，將該2 支行
      動電話轉賣之行為，核其所為係犯刑法第349 條第2 項之
      牙保贓物罪。被告所犯上開二罪，雖構成要件、方法均相
      同，惟前後二次間隔相距近五月，已難認為係基於概括犯
      意反覆所為，應分論併罰。
  二、查被告前於85年4 月間因犯竊盜案件，經本院判處有期徒
      刑6 月，嗣並經確定，後因未到案執行而經檢察官發布通
      緝，於86年5 月12日緝獲後，由檢察官指揮發監執行，於
      86年9 月30日執行完畢，以上有台灣高等法院被告全國前
      案紀錄表一份在卷可稽，並經本院調閱被告所犯前開案件
      核閱無誤，有被告所犯上開各案件之判決書、執行指揮書
      在卷可稽，被告於受有期徒刑執行完畢，5 年內再犯本件
      以有期徒刑以上之上開2 罪，均為累犯，均應依刑法第47
      條之規定加重其刑。
  三、爰審酌被告犯罪動機、目的、手段、犯罪所造成之損害、
      犯後坦承犯行態度良好等一切情狀，各量處如主文所示之
      刑，並均諭知易科罰金之折算標準，再依刑法第51條第5
      款定其應執行之刑及諭知易科罰金之折算標準。
據上論斷，應依刑事訴訟法第299 條第1 項前段，刑法349 條第
2 項、第47條、第41條第1 項前段、第51條第5 款，罰金罰鍰提
高標準條例第1條前段、第2條，判決如主文。
本案經檢察官陳舒怡到庭執行職務
中　　華　　民　　國　　94　　年　　1 　　月　　5 　　日
                  刑事第九庭審判長法  官  葉建廷
                                  法  官  林怡秀
                                  法  官  葉珊谷
以上正本證明與原本無異。
檢察官、被告如不服本判決，應於判決送達後10日內向本院提出
上訴狀（告訴人乙○○、被害人黃佩綺如對於本判決不服者，應
向檢察官提出聲請，由檢察官斟酌是否提起上訴，不得直接向本
院提起上訴，且上訴期間之計算，係以檢察官收受本判決之時間
為準，並非以告訴人或被害人收受本判決之時間為準）。
                                  書記官  顏淑華
中　　華　　民　　國　　94　　年　　1 　　月　　5 　　日
附錄本案論罪科刑法條全文：
中華民國刑法第349條：
收受贓物者，處三年以下有期徒刑、拘役或五百元以下罰金。
搬運、寄藏、故買贓物或為牙保者，處五年以下有期徒刑、拘役
或科或併科一千元以下罰金。
因贓物變得之財物，以贓物論。
附表：
┌──┬──────┬────┬──────────────┬─────┐
│編號│  贓物名稱  │ 所有人 │       遺失時地　　　       │ 手機序號 │
├──┼──────┼────┼──────────────┼─────┤
│    │摩托羅拉牌　│　      │於90年2 月27日凌晨2 時許，在│ 000000000│
│ １ │3688型　　　│ 乙○○ │臺北市信義區國父紀念館南側大│ 675788號 │
│　  │行動電話１支│  　    │門，其停放該處之自用小車遭他│          │
│　　│　　　　　　│  　    │人敲破車後三角窗竊走。　    │          │
├──┼──────┼────┼──────────────┼─────┤
│　  │臺灣基雅牌　│　      │於90年6 月13日凌晨4 時30分許│ 000000000│
│　　│ Q1688型　　│　　　　│，在臺北市國父紀念館側門停車│ 224571號 │
│ ２ │行動電話１支│ 黃佩綺 │場內，其停放該處之重型機車遭│          │
│　  │　　　　　　│　      │他人打開坐墊下置物箱後竊走。│ 　       │
└──┴──────┴────┴──────────────┴─────┘
